【裁判字號】    89,訴,1851
【裁判日期】    900110
【裁判案由】    違反電信法等
【裁判全文】
臺灣高雄地方法院刑事判決                        八十九年度訴字第一八五一號
    公  訴  人  臺灣高雄地方法院檢察署檢察官
    被      告  丙○○
右列被告因違反電信法案件，經檢察官提起公訴（八十九年度偵字第八四一五號），
    主  文
丙○○連續以詐術得財產上不法之利益，處罰金玖仟元，如易服勞役以參佰元折算壹
日。
    事  實
一、丙○○於民國八十八年十一月二十九日，在不詳處所向不詳姓名之人收受甲○○
    失竊之行動電話號碼0000000000號ＳＩＭ識別卡，復基於概括之犯意
    ，意圖為自己不法之利益，自八十八年十一月三十日凌晨四時三分至同日上午十
    一時三十二分許，連續在不詳地點，利用前揭識別卡插入行動電話機具內，先後
    撥至乙○○所使用之00000000號及0000000000號電話與乙○○聯絡通話，以及撥至0000000000號電話與不詳姓名人通話共計七次
    （公訴人起訴記載為六次，應予更正）達四千一百六十秒，致使中華電信股份有
    限公司陷於錯誤，誤認丙○○係0000000000號ＳＩＭ識別卡之合法使
    用人而予撥接，丙○○因而獲得前揭電信公司為其撥接通話四千一百六十秒之財
    產上不法利益（約合新臺幣三百七十八元），嗣甲○○發現前揭ＳＩＭ識別卡失
    竊報警後，由警比對電話通聯紀錄循線查獲上情。
二、案經高雄市政府警察局新興分局移送臺灣高雄地方法院檢察署檢察官偵查起訴。
    理  由
一、訊據丙○○否認有以0000000000號ＳＩＭ識別卡插入行動電話撥至0
    0000000號及0000000000號電話與乙○○通話，辯稱：我與乙○○連絡都是用舊式公用電話，我沒有行動電話可供使用云云。惟查，前揭甲○○所使用之0000000000號行動電話ＳＩＭ識別卡於八十八年十一月二
    十八日失竊，復於同年月三十日凌晨至上午數次與乙○○使用之0000000
    0號及0000000000號接通聯繫計達約四千秒等情，有被害人甲○○及
    證人乙○○之陳述在卷可稽，復有卷附通聯紀錄一份、甲○○報案之刑事案件報
    案三聯單可按，被告辯稱未利用甲○○之行動電話識別卡撥打電話連絡乙○○云
    云，顯不可採。又被告屢次以前揭門號行動電話與乙○○電話連繫，乙○○均未
    能依行動電話上之顯示知悉來電等情，復據證人乙○○於本院審理中供證明確，
    即被告以上開甲○○所用行電動話門號與乙○○連繫，顯有不使乙○○得悉行動
    電話門號之意思，而且一般交易情形，購買行動電話識別卡須與電話簽定合約，
    被告既無與電信公司簽有合約，復未能提出向他人合法取得前揭門號使用之調查
    方法，並且以隱匿門號方式與乙○○電話連絡，即前揭被告向他人取得甲○○之
    行動電話識別卡顯有知贓情事亦可認定，本件被告罪證明確，犯行洵可認定。
二、核被告丙○○所為，係犯刑法第三百三十九條第二項之詐欺得利罪及第三百四十
    九條第一項之收受贓物罪。被告先後多次以甲○○之識別卡插入行動電話使電信
    公司陷入錯誤撥接通話數次行為，並非一個犯罪行為中之接續動作，公訴人認被
    告以甲○○識別卡撥打電話之數次行為係接續行為，應予更正。又被告前揭詐欺
    得利數次行為，除時間緊接外，並觸犯構成要件相同之罪名，顯均基於概括犯意
    為之，應依連續犯之規定論以一罪。又被告所犯收受贓物罪及連續詐欺得利罪間
    ，有方法結果牽連關係，應從一重論以連續詐欺得利罪。再者，公訴人雖認被告
  所為係犯電信法第五十六條第一項之盜用他人電信設備通信罪，惟按電信法第五
    十六條第一項規定：「意圖為自己或第三人不法之利益，以有線、無線或其他電
    磁方式，盜接或盜用他人電信設備通信．．．」，係指以有線、無線或其他電磁
    方式盜接或知他人製造、變造電信器材或為前開盜接而為盜用，該罪係將刑法第
    三百三十九條第二項詐欺得利罪予以特定犯罪類型而與詐欺得利罪間有特別法優
    先適用普通法關係。而本件被告丙○○既係自不詳姓名之人取得前開甲○○失竊
    之行動電話ＳＩＭ識別卡而使用，則被告前開行為實與一般盜撥他人電話使用之
    情形無異，而與前述電信法第五十六條第一項規範之犯罪行為要件有間，亦與電
    信法係為保障通訊安全之立法目的有別，即被告上開使用甲○○識別卡撥打電話
    行為並非電信法第五十六條第一項構成要件行為，應僅論以刑法第三百三十九條
    第二項之詐欺得利罪，而不再以違反電信法第五十六條第一項之罪論，附此明
    。爰審酌被告丙○○貪圖小利之犯罪動機、及其犯罪手段與生活狀況、品行、智
    識程度，本件犯罪所生損害尚非重大等一切情狀，量處如主文所示之刑，並諭知
    易服勞役之折算標準，以示懲儆。
三、本件公訴人雖未論及本件判決所論被告收受贓物之犯罪事實，惟被告上開所犯收
    受贓物罪與起訴所認被告所犯詐欺得利罪間，係有牽連犯裁判上一罪關係，本院
    自應一併審理判決，併予敘明。
據上論斷，應依刑事訴訟法第二百九十九條第一項前段，刑法第五十六條、第三百三
十九條第二項、第三百四十九條第一項、第五十五條、第四十二條第二項，罰金罰鍰
提高標準條例第一條前段、第二條，判決如主文。
本案經檢察官陳建和到庭執行職務。
中    華    民    國      九十      年       一       月       十       日
                                  臺灣高雄地方法院刑事第三庭
                                      法  官  周志賢
右正本證明與原本無異。
如不服本判決，應於判決送達後十日內，向本院提出上訴狀。
                                      書記官  簡鴻雅
中    華    民    國      九十      年       一       月      十二      日


司法院資訊處製作；財團法人民間司法改革基金會備份。
